# 请教关于购买子公司合并现金流量表编制的问题

提问人：cwzinchina 时间：2015-03-13 17:27:40
P公司在购买日（20×8年 1 月 1 日）支付银行存款3 000万元购得S公司80%的股份从而取得对S公司的控制权，使S公司成为其子公司。在该日，S公司实际持有货币资金 300 万元，在编制合并现金流量表时，应在合并工作底稿中编制如下抵销分录： 借：取得子公司及其他营业单位支付的现金净额 3 000 000
贷：年初现金及现金等价物余额 3 000 000
问题：母公司现金流量表中取得子公司及其他营业单位支付的现金净额不是已经减去子公司的现金和现金等价物了么？怎么这里还需要抵消呢~~？不胜感谢~~

回答人：chenyiwei
P公司的个别现金流量表中，只是将其所支付的投资款 3000 万元列报为“投资支付的现金”。被购买方持有的现金及现金等价物并未进入母公司个别报表会计主体，所以在个别现金流量表中不反映，需要在合并报表层面调整出来。

提问人：cwzinchina 时间：2015-03-13 20:52:28
我看中华会计网校的讲义，上面说，个别现金流量表有一个“取得子公司及其他营业单位支付的现金净额。”P公司个别报表中，不是应该列入“取得子公司及其他营业单位支付的现金净额 ”中么？当时不是减去了子公司持有的现金和现金等价物？

回答人：chenyiwei
“取得子公司及其他营业单位支付的现金净额”项目的用法请参考《瑞华研究 2010 ～ 2014 汇编》之“问题5-2-18（取得或处置子公司及其他营业单位支付或收到的现金）”。

回答人：chenyiwei
在个别报表层面，取得对子公司投资和取得对非控制的被投资单位的投资没有本质区别，都是计入“投资支付的现金”。

提问人：cwzinchina 时间：2015-03-14 10:24:18
那贷方为什么，要贷记：年初现金及现金等价物"呀,站在企业集团角度，总的现金及现金等价物不是没变么？为什么要把年初现金及现金等价物调减呢·？不胜感谢

回答人：chenyiwei
被收购子公司的年初现金及现金等价物余额不纳入合并现金流量表的年初数中。

提问人：cwzinchina 时间：2015-03-15 09:03:19
那请问陈老师，若是同一控制下企业合并，编制合并现金流量表时，视其为新的报告主体自最终控制方控制后一体化存续下来的，这时，合并现金流量表期初，应该包括子公司年初现金及现金等价物，那此时，贷方该是什么呢？

回答人：chenyiwei
支付的现金对价款列报为“支付的其他与筹资活动有关的现金”，因为在合并报表层面对应于权益的减少，视同对所有者的分配。